【裁判字號】    97,易,320
【裁判日期】    970829
【裁判案由】    竊盜等
【裁判全文】
臺灣嘉義地方法院刑事判決               97年度易字第320號
公  訴  人  臺灣嘉義地方法院檢察署檢察官
被      告  丙○○
                    （
上列被告因竊盜等案件，經檢察官提起公訴（九十七年度偵字第
一一七一、一八一二、一八四七、二六四一、二九○五號），被
告於準備程序中就被訴事實為有罪之陳述，經本院裁定進行簡式
審判程序，判決如下：
    主  文
丙○○犯如附表二所示之罪，各處如附表二所示之刑。應執行有
期徒刑貳年捌月，並應於刑之執行前，令入勞動場所強制工作參
年。扣案之鋸子壹支及如附表一所示偽造之「劉長雲」署押（含
簽名、指印）均沒收。
    事  實
一、丙○○前因犯連續攜帶兇器毀壞門扇夜間侵入住宅竊盜未遂
    罪，經臺灣高等法院高雄分院於民國八十九年二月二十九日
    以八十八年上易字第一四二一號判決判處有期徒刑八月確定
    ，又因犯竊盜未遂罪，經臺灣高等法院臺南分院於八十九年
    五月三日以八十九年上易字第七一八號判決判處有期徒刑五
    月確定，再因犯連續竊盜罪，經臺灣高等法院臺南分院於九
    十年九月十八日以九十年上易字第一○四○號判決判處有期
    徒刑八月確定，復因犯踰越安全設備夜間侵入住宅竊盜未遂
    罪，經本院於九十六年五月十一日以九十六年度易字第一八
    三號判決判處有期徒刑七月確定，嗣經本院裁定減刑為有期
    徒刑三月又十五日，如易科罰金，以新臺幣（下同）一千元
    折算一日確定，於九十六年七月十六日執行完畢，復因犯攜
    帶兇器踰越牆垣毀壞安全設備竊盜未遂罪，經本院於九十七
    年七月九日以九十七年度簡上字第八七號判決判處有期徒刑
    八月確定，又因犯攜帶兇器毀壞門扇竊盜罪及普通竊盜罪，
    經本院於九十七年六月二十七日以九十七年度易字第一二七
    號判決判處有期徒刑八月及拘役六十日，有犯罪之習慣。詎
    仍不知悔改，分別為下列行為：
  (一)意圖為自己不法之所有，於九十六年十二月二十四日凌晨三
    時十八分許，至甲○○所管理夜間無人居住位於嘉義縣東石
    鄉塭港村三鄰塭港二○四號之萬善同居廟宇，徒手損壞廟宇
    內之廣播器投幣箱，竊取箱內現金約一百五十元。
  (二)意圖為自己不法之所有，於九十七年二月二十七日下午四時
    許，在嘉義縣東石鄉東石村九鄰東石二九三號前，見戊○○
    所有車牌號碼ＯＯＬ—四三○號重型機車（價值約七千元）
    停放該處，機車鑰匙插於鑰匙孔，即發動該機車騎乘離去而
    竊取得手。
  (三)意圖為自己不法之所有，於九十七年二月二十八日晚上九時
    五十九分許，騎乘所竊得之上開車牌號碼ＯＯＬ—四三○號
    重型機車，至辛○○所管理夜間無人居住位於嘉義縣東石鄉
    頂揖村一鄰頂揖子寮二號之安龍府廟宇，先在該廟宇外撿拾
    客觀上足以對人之生命、身體、安全構成威脅，而可資為兇
    器使用之木板一塊作為暫時使用之工具，旋攜帶上開木板撬
    開毀壞該廟宇左側側門，進入後在廟宇內取得客觀上足以對
    人之生命、身體、安全構成威脅，而可資為兇器使用之剪刀
    一支作為暫時使用之工具，再以該支剪刀撬開損壞廟宇內之
    辦公桌抽屜（毀壞抽屜部分未據告訴），惟於著手搜尋財物
    之際，為辛○○發現，丙○○隨即逃離現場，致未得逞。
  (四)意圖為自己不法之所有，於九十七年三月七日凌晨一時十八
    分許，至己○○所管理夜間無人居住位於嘉義縣朴子市○○
    路一一八號之配天宮廟宇外，踰越牆垣進入廟宇後，在廟宇
    內地上取得客觀上足以對人之生命、身體、安全構成威脅，
    而可資為兇器使用之鏟子一支作為暫時使用之工具，復踰越
    窗戶之安全設備進入辦公室，在辦公室內取得客觀上足以對
    人之生命、身體、安全構成威脅，而可資為兇器使用之剪刀
    一支作為暫時使用之工具，便以該支剪刀撬開損壞辦公室內
    之賽錢箱，竊取箱內現金約三萬元後離去。
  (五)意圖為自己不法之所有，於九十七年三月七日下午三時許，
    在嘉義市○○○路某巷道內，見丁○○所有之車牌號碼ＺＵ
    Ｑ—九三一號輕型機車（價值約一萬五千元）置放該處，機
    車鑰匙插於鑰匙孔，即發動該機車騎乘離去而竊取得手。
  (六)意圖為自己不法之所有，於九十七年三月八日凌晨零時三十
    分許，騎乘竊得之上開車牌號碼ＺＵＱ—九三一號輕型機車
    ，攜帶其所有客觀上足以對人之生命、身體、安全構成威脅
    ，而可資為兇器使用之鋸子一支，至庚○○所管理夜間有人
    居住位於嘉義縣東石鄉港口村八鄰一之五號之港口宮廟宇外
    ，踰越牆垣進入廟宇後，在廟宇內取得客觀上足以對人之生
    命、身體、安全構成威脅，而可資為兇器使用之菜刀一支作
    為暫時使用之工具，以該菜刀毀壞該廟宇內構成鋁門之一部
    之門鎖以開啟鋁門，復進入至該廟宇內之賽錢箱處，以上開
    鋸子損壞賽錢箱之鎖頭，欲行竊取賽錢箱內之財物。後因庚○○發現報警處理，丙○○未及竊得財物即於同日凌晨一時
    許經警在上開廟宇內查獲，並扣得上開鋸子一支。
  (七)於九十七年二月十六日，因另涉竊盜案件為警查獲後（所涉
    竊盜部分，業經檢察官另案以九十七年度偵字第一四九五號
    為不起訴處分確定），為免員警查知其真實身分，基於偽造
    署押、行使偽造私文書之接續犯意，冒用大陸地區人士「劉
    長雲」之名義應訊，自九十七年二月十六日凌晨零時十二分
    許起，在嘉義縣警察局水上分局中莊派出所及臺灣嘉義地方
    法院檢察署內，接續在警詢筆錄、權利告知書、逮捕通知書
    、扣押書、扣押物品目錄表、密封袋及訊問筆錄上，偽造「
    劉長雲」之署押（含簽名及指印，詳如附表一所示，起訴書
    誤載簽名為十四枚、指印為二十三枚），其中在附表一編號
    三逮捕通知書及編號四權利告知書上簽名、捺印，表示收受
    、同意之意思而偽造私文書（其餘僅偽造署押），嗣並將上
    開偽造之私文書交還予承辦警員收執而行使之，足以生損害
    於「劉長雲」及刑事偵查機關調查犯罪之正確性，嗣因丙○○即將遭遣返大陸地區，於有偵查權限之機關發覺前，丙○○即主動向有偵查權限之警員自首自己上開偽造署押、行使
    偽造私文書之事實，接受本件裁判。
二、案經丙○○自首及甲○○、戊○○、己○○、庚○○訴由嘉
    義縣警察局朴子分局報告暨嘉義縣警察局水上分局報告臺灣
    嘉義地方法院檢察署檢察官偵查起訴。
    理  由
一、本件係經被告丙○○於準備程序當庭表示認罪，而經本院裁
    定以簡式審判程序加以審理，則依據刑事訴訟法第二百七十
    三條之二、同法第一百五十九條第二項之規定，不適用傳聞
    法則有關限制證據能力之相關規定，合先敘明。
二、上開事實，業據被告丙○○於警詢、偵查及本院（如附表二
    證據欄所示）供承屬實，核與如附表二證據欄所示被害人於
    警詢指述情節相符，並有如附表二證據欄所示證物在卷可按
    ，足徵被告自白核與事實相符。本案事證明確，被告犯行均
    堪以認定。
三、按刑法第三百二十一條第一項第三款之攜帶兇器竊盜罪，係
    以行為人攜帶兇器竊盜為其加重條件，此所謂兇器，其種類
    並無限制，凡客觀上足對人之生命、身體、安全構成威脅，
    具有危險性之兇器均屬之，且祇須行竊時攜帶此種具有危險
    性之兇器為已足，並不以攜帶之初有行兇之意圖為必要（最
    高法院七十九年臺上字第五二五三號判例參照）。扣案之鋸
    子一支（事實一(六)）為金屬材質，已斷成兩段，一段長約九
    公分，一段長約三公分，質地堅硬，尖端銳利，業據本院當
    庭勘驗屬實（見本院卷第一五七頁），堪認在客觀上足以對
    人之生命、身體構成威脅，自屬刑法第三百二十一條第一項
    第三款所稱之兇器無訛，另被告攜帶行竊之木板（事實一(三)
    ）、剪刀（事實一(三)、(四)）、鋸子（事實一(六)）、菜刀（事
    實一(六)）既足以分別損壞廟門、廟內辦公桌抽屜、賽錢箱及
    鋁門，堪認在客觀上足以對人之生命、身體構成威脅，亦屬
    兇器之一種。又上開鏟子（事實一(四)）係被告於現場取得而
    非由其自他處攜帶前往，雖行竊時未使用，然被告既於著手
    行竊之際攜此為工具，其行為情狀自屬攜帶兇器而犯之。核
    被告事實一(一)所為，係犯刑法第三百二十條第一項之普通竊
    盜罪及第三百五十四條之毀損罪；核被告事實一(二)所為，係
    犯刑法第三百二十條第一項之普通竊盜罪；核被告事實一(三)
    所為，係犯刑法第三百二十一條第二項、第一項第二款、第
    三款之攜帶兇器毀壞門扇竊盜未遂罪；核被告事實一(四)所為
    ，係犯刑法第三百二十一條第一項第二款、第三款之攜帶兇
    器踰越牆垣及安全設備竊盜罪及第三百五十四條之毀損罪；
    核被告事實一(五)所為，係犯刑法第三百二十條第一項之普通
    竊盜罪；核被告事實一(六)所為，係犯刑法第三百二十一條第
    二項、第一項第一款、第二款、第三款之攜帶兇器踰越牆垣
    損壞門扇於夜間侵入有人居住之建築物竊盜未遂罪及第三百
    五十四條之毀損罪（起訴書漏未載明被告尚有於夜間侵入有
    人居住之建築物之行為，應予補充）。又公訴人就被告所犯
    事實一(一)、(四)、(六)毀損罪部分，於起訴法條雖未論及，惟起
    訴書事實欄均已敘及，顯在起訴範圍之內，自應併予審判，
    復已於九十七年八月十八日準備程序中當庭告知應適用法條
    ，自無礙於被告防禦權之行使。至被告所為事實一(三)毀壞側
    門、事實一(六)毀壞鋁門之行為，已結合於上開所犯加重竊盜
    罪之罪質中，自毋庸另論以刑法第三百五十四條毀損罪（最
    高法院九十一年度臺上字第四三五四號判決參照）。次按刑
    法上之偽造署押罪，係指單純偽造簽名、畫押而言，若在制
    式之書類上偽造他人簽名，已為一定意思表示，具有申請書
    或收據等類性質者，則係犯偽造文書罪（最高法院八十五年
    度臺非字第一四六號判決參照）。又警方依刑事訴訟法第八
    十八條之一第四項等規定所製作之逮捕通知書，記載被逮捕
    人何以遭逮捕或拘提等情，其通知本人聯或通知家屬聯如備
    有「收受人簽章」欄，由形式上觀察，於該欄內簽名及捺指
    印，即足表示由該姓名之人收受斯項通知書之證明。其後，
    將之交付警方，應成立刑法第二百十六條、第二百十條之行
    使偽造私文書罪。同理，被告於犯罪嫌疑人權利告知書上，
    偽造「劉長雲」之署押於其上，該告知書如前所述乃含有收
    據之性質，被告簽收後，並交付於警員而行使，顯然於該文
    書之內容有所主張「劉長雲」為犯罪嫌疑人之意思表示，足
    生損害司法警察調查犯罪之正確性，並使劉長雲有受刑事訴
    追之虞而損害其本人。是行使以上之文件均屬行使偽造私文
    書。而被告於為警查獲後，為附表一所示偽造署押（含簽名
    及指印）及偽造文書等先後各舉動，在時間及空間上均具有
    密切之關連性，且係侵害同一法益，無非係欲達同一逃避刑
    責目的之接續動作，在主觀上顯係基於一貫之犯意，核屬接
    續犯之性質。核被告事實一(七)所為，係犯刑法第二百十六條
    、第二百十條之行使偽造私文書罪。其偽造署押係偽造私文
    書之階段行為，偽造後復持以行使，其偽造私文書之低度行
    為經行使偽造私文書之高度行為所吸收，均不另論罪。被告
    就事實一(一)、(四)、(六)所犯竊盜、加重竊盜及毀損犯行，係一
    行為觸犯構成要件不同之罪名，為想像競合犯，應分別從一
    重竊盜、加重竊盜罪論處。被告所犯上開各罪，行為獨立，
    犯意各別，應予分論併罰。查被告前因犯踰越安全設備夜間
    侵入住宅竊盜未遂罪，經本院於九十六年五月十一日以九十
    六年度易字第一八三號判決判處有期徒刑七月確定，嗣經本
    院裁定減刑為有期徒刑三月又十五日，如易科罰金，以一千
    元折算一日確定，於九十六年七月十六日執行完畢，有臺灣
    高等法院被告前案紀錄表在卷可稽，其受徒刑之執行完畢後
    ，五年以內故意再犯本案有期徒刑以上之上開各罪，均為累
    犯，應分別依刑法第四十七條第一項規定加重其刑。被告就
    事實一(三)、(六)所為，雖已著手為竊盜行為之實行，然未生移
    置所行竊物品之支配監督管領於其實力下之結果，為未遂犯
    ，各依法減輕其刑，並分別先加後減之。又被告於為事實一
    (七)犯行後，在偵查機關尚不知其有冒名情事前，即於九十七
    年二月二十三日下午三時三十分許，主動向嘉義縣警察局水
    上分局中莊派出所警員乙○○自首表明其於九十七年二月十
    六日冒用「劉長雲」名義應訊並偽造署押犯行等情，業據證
    人乙○○於本院證述明確（見本院卷第一四六至一四八頁）
    ，參以被告事後並未逃避偵審之事實，應認其所犯事實一(七)
    行使偽造私文書罪，合於自首之要件，爰依法減輕其刑，並
    先加後減之。又檢察官雖未就事實一(七)行使偽造私文書部分
    犯行提起公訴，然既與起訴部分有吸收犯之實質上一罪關係
    ，自為起訴效力所及，應併予審理，復已於九十七年八月十
    八日準備程序中當庭告知應適用法條，自無礙於被告防禦權
    之行使。爰審酌被告前有竊盜前案紀錄之素行，正值壯年，
    肢體健全，不思勞動獲取報酬，以事實一(一)至(六)方式行竊之
    犯罪手段，竊得財物價值，犯罪後竟冒名應訊，意圖規避刑
    責，迄未賠償被害人等一切情狀，分別量處如主文所示之刑
    ，並定其應執行之刑，以資懲儆。
四、按十八歲以上之竊盜犯、贓物犯，有犯罪之習慣者，得於刑
    之執行前，令入勞動場所強制工作，竊盜犯贓物犯保安處分
    條例第三條第一項定有明文。又竊盜犯贓物犯保安處分條例
    係就竊盜犯、贓物犯宣告強制工作之特別規定，自應優先於
    刑法第九十條有關強制工作規定之適用。而保安處分係對受
    處分人將來之危險性所為之處置，以達教化與治療之目的，
    為刑罰之補充制度。我國現行刑法採刑罰與保安處分之雙軌
    制，要在維持行為責任之刑罰原則下，為強化其協助行為人
    再社會化之功能，以及改善行為人潛在之危險性格，期能達
    成根治犯罪原因、預防犯罪之特別目的（司法院大法官釋字
    第四七一號解釋理由書意旨參照）。是保安處分中之強制工
    作，旨在對嚴重職業性或常習性犯罪、欠缺正確工作觀念或
    無正常工作因而犯罪者，強制其從事勞動，學習一技之長及
    正確之謀生觀念，使其日後重返社會，能適應社會生活。查
    被告有如上開事實欄所載之竊盜前案紀錄，有臺灣高等法院
    被告前案紀錄表在卷可稽，竟未能思過遷善，於前案出監後
    五月餘即又犯下本案竊盜犯行，復於不到三個月期間內行竊
    六次，顯已有犯罪之習慣，被告之刑罰反應性既屬薄弱，單
    純之刑罰制裁已難達成矯治之目的，兼衡被告多次竊盜犯行
    之嚴重性、危險性，而對於被告未來從事正當行為，已無合
    理期待，為藉由保安處分之強制力，令其參與勞動，訓練其
    職業技能並養成勞動習慣，改正不良習性，使之將來能適應
    社會生活，爰依竊盜犯贓物犯保安處分條例第三條、第四條
    及第五條第一項前段之規定，諭知令被告於刑之執行前，應
    入勞動場所強制工作三年，以期能收矯治教化之效。
五、扣案之鋸子一支為被告所有供犯本案竊盜罪所用之物，業據
    被告於本院供承在卷（見本院卷第一六○頁），併依刑法第
    三十八條第一項第二款之規定宣告沒收。至其餘被告攜帶行
    竊之工具，均係被告在現場取得，並非被告所有之物，爰不
    予宣告沒收，附此敘明。又如附表一所示偽造之「劉長雲」
    署押（含簽名及指印），均應依刑法第二百十九條之規定宣
    告沒收。
據上論斷，應依刑事訴訟法第二百八十四條之一、第二百七十三
條之一第一項、第二百九十九條第一項前段，刑法第三百二十條
第一項、第三百二十一條第一項第一款、第二款、第三款、第二
項、第三百五十四條、第二百十六條、第二百十條、第五十五條
、第四十七條第一項、第二十五條第二項、第六十二條前段、第
五十一條第五款、第二百十九條、第三十八條第一項第二款，刑
法施行法第一條之一第一項、第二項前段，竊盜犯贓物犯保安處
分條例第三條第一項、第四條及第五條第一項前段，判決如主文
。
本案經檢察官陳志川到庭執行職務。
中    華    民    國  九十七  年    八    月  二十九  日
                  刑事第三庭    法  官  鄭雅文
以上正本證明與原本無異。
如不服本判決，應於判決送達後十日內向本院提出上訴狀，上訴
書狀依法應敘述具體理由，如未敘述具體理由者，應於上訴期間
屆滿後二十日內補提理由書於本院（均應附繕本）。告訴人或被
害人如對於本判決不服者，應具備理由請求檢察官上訴，其上訴
期間之計算係以檢察官收受判決正本之日期為準。
中    華    民    國  九十七  年    八    月  二十九  日
                                書記官  鄭翔元
附錄論罪科刑法條：
刑法第三百二十條第一項
意圖為自己或第三人不法之所有，而竊取他人之動產者，為竊盜
罪，處五年以下有期徒刑、拘役或五百元以下罰金。
刑法第三百二十一條
犯竊盜罪而有左列情形之一者，處六月以上、五年以下有期徒刑
：
一、於夜間侵入住宅或有人居住之建築物、船艦或隱匿其內而犯
    之者。
二、毀越門扇、牆垣或其他安全設備而犯之者。
三、攜帶兇器而犯之者。
四、結夥三人以上而犯之者。
五、乘火災、水災或其他災害之際而犯之者。
六、在車站或埠頭而犯之者。
前項之未遂犯罰之。
刑法第三百五十四條
毀棄、損壞前二條以外之他人之物或致令不堪用，足以生損害於
公眾或他人者，處二年以下有期徒刑、拘役或五百元以下罰金。
刑法第二百十條
偽造、變造私文書，足以生損害於公眾或他人者，處五年以下有
期徒刑。
刑法第二百十六條
行使第二百十條至第二百十五條之文書者，依偽造、變造文書或
登載不實事項或使登載不實事項之規定處斷。
附表一：
┌──┬───────────────────┬───┬──────────┐
│編號│偽       造       之       署       押│數  量│備                註│
├──┼───────────────────┼───┼──────────┤
│一  │嘉義縣警察局水上分局中莊派出所九十七年│簽名二│見第00000000│
│    │二月十六日凌晨零時十二分警詢筆錄「受詢│枚、指│五七號警卷第一、二頁│
│    │問人」欄上偽造之「劉長雲」簽名指印、併│印四枚│                    │
│    │筆錄騎縫處指印                        │      │                    │
├──┼───────────────────┼───┼──────────┤
│二  │嘉義縣警察局水上分局中莊派出所九十七年│簽名三│見同上卷第三至六頁  │
│    │二月十六日中午十二時三十分警詢筆錄「受│枚、指│                    │
│    │詢問人」、「權利告知」、「被訊問人」欄│印十二│                    │
│    │上偽造之「劉長雲」簽名指印、併筆錄騎縫│枚    │                    │
│    │處指印                                │      │                    │
├──┼───────────────────┼───┼──────────┤
│三  │嘉義縣警察局水上分局中莊派出所九十七年│簽名二│見同上卷第二四、二五│
│    │二月十六日逮捕通知書（二聯）「被通知人│枚、指│頁                  │
│    │」欄上偽造之「劉長雲」簽名及指印      │印二枚│                    │
├──┼───────────────────┼───┼──────────┤
│四  │嘉義縣警察局水上分局中莊派出所九十七年│簽名二│見同上卷第二六、二七│
│    │二月十六日權利告知書（二聯）「被告知人│枚、指│頁                  │
│    │」欄上偽造之「劉長雲」簽名及指印      │印二枚│                    │
├──┼───────────────────┼───┼──────────┤
│五  │嘉義縣警察局水上分局中莊派出所九十七年│簽名二│見同上卷第一三頁    │
│    │二月十六日扣押書「備考」欄上偽造之「劉│枚、指│                    │
│    │長雲」簽名及指印                      │印二枚│                    │
├──┼───────────────────┼───┼──────────┤
│六  │嘉義縣警察局水上分局中莊派出所九十七年│簽名二│見同上卷第一四頁    │
│    │二月十六日扣押物品目錄表「所有人／持有│枚、指│                    │
│    │人／保管人」欄上偽造之「劉長雲」簽名及│印二枚│                    │
│    │指印                                  │      │                    │
├──┼───────────────────┼───┼──────────┤
│七  │嘉義縣警察局水上分局密封袋            │簽名一│見同上卷第三○頁    │
│    │                                      │枚、指│                    │
│    │                                      │印八枚│                    │
├──┼───────────────────┼───┼──────────┤
│八  │臺灣嘉義地方法院檢察署九十七年二月十六│簽名一│見第一四九五號偵查卷│
│    │日下午五時二十分許訊問筆錄            │枚    │第八頁              │
└──┴───────────────────┴───┴──────────┘
附表二：
┌──┬──────┬───────────────┬──────┬────┐
│編號│行 為 態 樣 │證                          據│罪        名│宣 告 刑│
├──┼──────┼───────────────┼──────┼────┤
│一  │事實一(一)    │１被告於本院之自白（見本院卷第│竊盜，累犯  │有期徒刑│
│    │            │  一一五、一五七、一五八頁）  │            │肆月    │
│    │            │２被害人甲○○之指述（見第○九│            │        │
│    │            │  00000000號警卷第四至│            │        │
│    │            │  八頁）                      │            │        │
│    │            │３監視器翻拍照片（見第○九七○│            │        │
│    │            │  ○二一五二一號警卷第九至一一│            │        │
│    │            │  頁、本院卷八九至九七頁）    │            │        │
│    │            │４被害人報告單（見第○九七○○│            │        │
│    │            │  二一五二一號警卷第一三頁）  │            │        │
│    │            │５本院九十七年六月四日電話紀錄│            │        │
│    │            │  查詢表（見本院卷第四九頁）  │            │        │
├──┼──────┼───────────────┼──────┼────┤
│二  │事實一(二)    │１被告於警詢、偵查、本院之自白│竊盜，累犯  │有期徒刑│
│    │            │  （見第00000000000│            │伍月    │
│    │            │  號警卷第二頁、第二九○五號偵│            │        │
│    │            │  查卷第六頁、本院卷第一五八頁│            │        │
│    │            │  ）                          │            │        │
│    │            │２被害人戊○○之指述（見第○○│            │        │
│    │            │  000000000號警卷第五│            │        │
│    │            │  至八頁）                    │            │        │
│    │            │３贓物認領保管單（見第○○九七│            │        │
│    │            │  0000000號警卷第一二頁│            │        │
│    │            │  ）                          │            │        │
│    │            │４嘉義縣警察局車輛協尋電腦輸入│            │        │
│    │            │  單（見第0000000000│            │        │
│    │            │  二號警卷第一三頁）          │            │        │
│    │            │５嘉義縣警察局車輛尋獲電腦輸入│            │        │
│    │            │  單（見第0000000000│            │        │
│    │            │  二號警卷第一四頁）          │            │        │
│    │            │６機車照片（見第0000000│            │        │
│    │            │  一七一二號警卷第一七頁）    │            │        │
├──┼──────┼───────────────┼──────┼────┤
│三  │事實一(三)    │１被告於警詢、偵查、本院之自白│攜帶兇器，毀│有期徒刑│
│    │            │  （見第00000000000│壞門扇竊盜未│捌月    │
│    │            │  號警卷第二、三頁、第二九○五│遂，累犯    │        │
│    │            │  號偵查卷第六頁、本院卷第一五│            │        │
│    │            │  八、一五九頁）              │            │        │
│    │            │２被害人辛○○之指述（見第○○│            │        │
│    │            │  000000000號警卷第九│            │        │
│    │            │  至一一頁）                  │            │        │
│    │            │３現場照片（見第0000000│            │        │
│    │            │  一七一二號警卷第一六、一七頁│            │        │
│    │            │  、本院卷第八四至八六頁）    │            │        │
│    │            │４本院九十七年六月四日、八月一│            │        │
│    │            │  日電話紀錄查詢表（見本院卷第│            │        │
│    │            │  四八、一二六頁）            │            │        │
├──┼──────┼───────────────┼──────┼────┤
│四  │事實一(四)    │１被告於警詢、偵查、本院之自白│攜帶兇器，踰│有期徒刑│
│    │            │  （見第0000000000號│越牆垣及安全│拾月    │
│    │            │  警卷第一至三頁、第二六四一號│設備竊盜，累│        │
│    │            │  偵查卷第五、六頁、本院卷第一│犯          │        │
│    │            │  五九頁）                    │            │        │
│    │            │２被害人己○○之指述（見第○九│            │        │
│    │            │  00000000號警卷第五至│            │        │
│    │            │  七頁）                      │            │        │
│    │            │３被害人報告單（見第○九七○○│            │        │
│    │            │  二四六八四號警卷第九頁）    │            │        │
│    │            │４現場照片（見第0000000│            │        │
│    │            │  六八四號警卷第一○至一三頁）│            │        │
│    │            │５監視器翻拍照片（見第○九七○│            │        │
│    │            │  ○二四六八四號警卷第一四、一│            │        │
│    │            │  五頁）                      │            │        │
│    │            │６內政部警政署刑事警察局九十七│            │        │
│    │            │  年三月十七日刑紋字第○九七○│            │        │
│    │            │  ○三八九六六號鑑驗書（見第○│            │        │
│    │            │  000000000號警卷第一│            │        │
│    │            │  六至二○頁）                │            │        │
│    │            │７本院九十七年六月五日、八月一│            │        │
│    │            │  日電話紀錄查詢表（見本院卷第│            │        │
│    │            │  五○、一二七頁）            │            │        │
├──┼──────┼───────────────┼──────┼────┤
│五  │事實一(五)    │１被告於警詢、偵查、本院之自白│竊盜，累犯  │有期徒刑│
│    │            │  （見第00000000000│            │伍月    │
│    │            │  號警卷第五、六頁、第一八四七│            │        │
│    │            │  號偵查卷第一○、一一頁、本院│            │        │
│    │            │  卷第一六○頁）              │            │        │
│    │            │２被害人丁○○之指述（見第○○│            │        │
│    │            │  000000000號警卷第一│            │        │
│    │            │  ○、一一頁）                │            │        │
│    │            │３贓物認領保管單（見第○○九七│            │        │
│    │            │  0000000號警卷第一三頁│            │        │
│    │            │  ）                          │            │        │
│    │            │４機車照片（見第0000000│            │        │
│    │            │  一○五八號警卷第一五頁）    │            │        │
│    │            │５車籍查詢基本資料詳細畫面（見│            │        │
│    │            │  第00000000000號警│            │        │
│    │            │  卷第一九頁）                │            │        │
├──┼──────┼───────────────┼──────┼────┤
│六  │事實一(六)    │１被告於警詢、偵查、本院之自白│攜帶兇器，踰│有期徒刑│
│    │            │  （見第00000000000│越牆垣，毀壞│玖月，扣│
│    │            │  號警卷第五至七頁、第一八四七│門扇，於夜間│案之鋸子│
│    │            │  號偵查卷第一○、一一、二○頁│侵入有人居住│壹支沒收│
│    │            │  、本院卷第一六○頁）        │之建築物竊盜│        │
│    │            │２被害人庚○○之指述（見第○○│未遂，累犯  │        │
│    │            │  000000000號警卷第八│            │        │
│    │            │  、九頁）                    │            │        │
│    │            │３現場照片（見第0000000│            │        │
│    │            │  一○五八號警卷第一六至一八頁│            │        │
│    │            │  、本院卷八七、八七—一頁）  │            │        │
│    │            │４本院九十七年六月四日、八月一│            │        │
│    │            │  日電話紀錄查詢表（見本院卷第│            │        │
│    │            │  四七、一二八頁）            │            │        │
│    │            │５鋸子一支                    │            │        │
├──┼──────┼───────────────┼──────┼────┤
│七  │事實一(七)    │１被告於警詢、偵查、本院之自白│行使偽造私文│有期徒刑│
│    │            │  （見第0000000000號│書，足以生損│伍月，附│
│    │            │  警卷第一至四頁、第一八一二號│害於公眾及他│表一所示│
│    │            │  偵查卷第四頁、本院卷第一五八│人，累犯    │偽造之「│
│    │            │  頁）                        │            │劉長雲」│
│    │            │２如附表一所示簽名、指印      │            │署押（含│
│    │            │                              │            │簽名及指│
│    │            │                              │            │印）均沒│
│    │            │                              │            │收      │
└──┴──────┴───────────────┴──────┴────┘


司法院資訊處製作；財團法人民間司法改革基金會備份。
